# 请教陈老师，报告期内增减子公司的合并处理，谢谢！

提问人：心海拂清风 时间：2016-11-16 17:08:33
报告期内处置子公司在合并报表时常见操作方式，不汇总并表直接通过分录合并起初至处置日的收入成本 借：投资收益 借：成本、费用 贷：收入、收益 报告期内增加子公司我常用的方法是，先将全年的利润表合并进来，然后冲销掉期初至购买日的损益利润。
借：收入 贷方：成本、费用 增加子公司如果通过汇总报表的方式并进来，期初至购买日的利润体现在单体报表的哪个地方恰当？我理解只能放在利润分配-其他了，比如 6 月 30 日非同一控制下收购一个子公司，1-6月份利润 100 万，7-12月份利润 120 万，在 6 月 30 号编制购买日的单体财务报表的时候，1-6月份的利润体现在报表的哪里呢？由于报表的连续性年初未分配利润是自动过来上年年底的数据，所以会导致这个报表的不延续，所以放在利润分配-其他项 100 万，以上处理方式我理解是否正确？陈老师是否还有其他好方法求指导，谢谢。

回答人：chenyiwei
我理解你所说的只是合并报表的中间过程，最终这部分购买日前的净利润和未分配利润是会与购买方的长期股权投资成本抵销的，不会反映在最终的合并结果中。

提问人：心海拂清风 时间：2016-11-17 12:53:08
我理解，问题通过汇总报表的方式并进来不通过分录调整的话，比如A6月 30 日非同一控制下收购一个子公司B，1-6月份利润 100万，7-12月份利润 120 万，在A6月 30 号编制购买日B的单体财务报表的时候，1-6月份的利润体现在B报表的哪里呢？

回答人：chenyiwei
只需要关注B在 6 月 30 日（购买日）的净资产总数即可，因为都要和A的长期股权投资成本抵消干净，不会影响最终合并结果的。其实A为了编合并报表的目的而编制B的个别报表时，只需一个净资产总数，无需分明细。